臺灣嘉義地方法院民事判決　　　　　　 90年度重訴字第156號
原　　　告　禎祥食品工業股份有限公司
法定代理人　乙○○
訴訟代理人　甲○
　　　　　　吳碧娟律師
　　　　　　劉意律師
　　　　　　孫則芳律師
複　代理人　楊瓊雅律師
被　　　告　建盟冷凍廠有限公司
法定代理人　丙○○
訴訟代理人　何茂雄律師
　　　　　　嚴庚辰律師
　　　　　　陳國瑞律師
上列當事人間請求損害賠償事件，於中華民國94年5月25日經
言詞辯論終結，本院判決如下：
    主      文
原告之訴及假執行之聲請均駁回。
訴訟費用由原告負擔。
    事實及理由
一、本件原告起訴主張：其於民國90年4月23日及90年4月30日分
    別向被告承租坐落嘉義縣朴子市朴子工業區一街13號廠房
    內207號及206號冷凍庫房，用以儲存毛豆，詎該206號冷凍
    庫房於90年5月3日下午4時58分，發生火災，造成原告儲存
    於206號冷凍庫房內之物品損害新臺幣（下同）4,850,640
    元，相鄰之207號冷凍庫房內之物品損害1,946,278元，合計
    共6,796,918元，因被告未提供合於約定使用之冷凍庫房，
    致原告受有前揭損害，爰依民法第423條、第184條第1項前
    段規定提起本訴。並聲明：(一)被告應給付原告6,796,918元
    ，及自起訴狀繕本送達翌日即90年9月21日起至清償日止，
    按週年利率5﹪計算之利息。(二)願供擔保，請准宣告假執行
    。
二、被告則以：原告於206號冷凍庫房擅自超量堆置大紙箱、棧
    板，過於貼近冷凍庫房內之照明燈為本件火災發生原因，被
    告並無違約或侵權行為等語，資為抗辯。並聲明：(一)駁回原
    告之訴及假執行之聲請。(二)如受不利判決，願供擔保，請准
    宣告免為假執行。
三、查原告於90年4月23日及90年4月30日分別向被告承租坐落嘉
    義縣朴子市朴子工業區一街13號廠房內207號及206號冷凍庫
    房，用以儲存毛豆，206號冷凍庫房於90年5月3日下午4時58
    分，發生火災，造成原告儲存於206號及207號冷凍庫房內之
    物品損害等情，為兩造所不爭，並有嘉義縣消防局火災原因
    調查報告書附卷可稽，堪信為真實。
四、按出租人應以合於所約定使用、收益之租賃物，交付承租人
    ，並應於租賃關係存續中，保持其合於約定使用、收益之狀
    態；因故意或過失，不法侵害他人之權利者，負損害賠償責
    任，民法第423條及第184條第1項前段分別定有明文。原告
    主張被告未提供合於約定使用之冷凍庫房，致原告受有上開
    損害，應負債務不履行及侵權行為損害賠償責任乙節，為被
    告所否認，並以前揭情詞置辯，是本件所應審究者厥為被告
    須否就原告因本件火災所致物品損害，負債務不履行及侵權
    行為損害賠償責任。經查，本院依原告聲請囑託臺灣省電機
    技師公會鑑定「206號冷凍庫房火災發生之原因及該冷凍庫
    房電路設備是否符合規定」，鑑定結論為「１、就現場裝置
    之電氣設備，可能發生火災原因如下：如照明燈為點亮狀態
    下，因照明燈引燃包裝毛豆之紙箱最有可能。（因現場照明
    燈電源開關於救災時已破壞，因此無法判別照明燈之開關是
    否導通，另現場堆置物【包裝毛豆之紙箱】已清除，堆置情
    況不明，因此無法研判其與燈具接觸之可能性。）２、現場
    206號冷凍庫內電路設備未符合『屋內線路裝置規則』相關
    規定」，此有92年3月13日臺灣省電機技師公會臺灣省電技
    琛字第9202043號驗收報告書在卷可憑。該鑑定報告針對206
    號冷凍庫房火災發生之原因已指出如照明燈為點亮狀態下，
    因照明燈引燃包裝毛豆之紙箱最有可能。至該鑑定報告雖另
    稱206號冷凍庫房內電路設備未符合「屋內線路裝置規則」
    相關規定，然此乃係臺灣省電機技師公會就本院併囑託鑑定
    「206號冷凍庫房之電路設備是否符合規定」所為鑑定結論
    ，該鑑定報告並未提及因206號冷凍庫房內電路設備未符合
    「屋內線路裝置規則」相關規定，導致本件火災發生。鑑定
    人陳乃鏌亦到庭證稱：被告的電路設備不符合規定，是在絕
    緣被破壞掉後會造成短路，但現場燈具看起來，並沒有短路
    等語，足見206號冷凍庫房之電路設備縱未符合「屋內線路
    裝置規則」相關規定，亦非導致本件火災發生之原因。此外
    ，原告復未舉證證明206號冷凍庫房有何其他未合於約定使
    用之設備上瑕疵，導致本件火災之發生，即難認為被告應就
    本件火災所造成原告損害，負債務不履行或侵權行為損害賠
    償責任。
五、從而，原告依民法第423條、第184條第1項前段規定，請求
    被告賠償損害6,796,918元，及自起訴狀繕本送達翌日起至
    清償日止，按週年利率5﹪計算之利息，為無理由，應予駁
    回。原告之訴既經駁回，其假執行之聲請，已失所附麗，應
    併予駁回。
六、本件判決之基礎已臻明確，兩造其餘攻擊防禦方法及舉證，
    核與判決無影響，爰不另一一論述，併此敘明。
七、據上論結，本件原告之訴為無理由，依民事訴訟法第78條，
    判決如主文。
中　　華　　民　　國　  　94　　年　　6 　　月　　8 　日
               民事第一庭審判長法  官  曾文欣
                               法  官  鄧晴馨
                               法  官  劉瓊雯
右為正本係照原本成成
如對本判決上訴須於判決送達後20日內向本院提出上訴狀
中　　華　　民　　國　  　94　　年　　6 　　月　　8 　日
                               書記官  陳冠學
